---
title: "Laboratório 3"
author: 'Alejandro Figueiredo RA: 230532'
date: "2026-09-01"
format:
  pdf:
    pdf-engine: pdflatex
---

```{r setup, include=FALSE}
motor_webshot <- if (
  requireNamespace("webshot", quietly = TRUE) &&
  webshot::is_phantomjs_installed()
) {
  "webshot"
} else if (tryCatch(
  requireNamespace("webshot2", quietly = TRUE),
  error = function(e) FALSE
)) {
  "webshot2"
} else {
  NULL
}

knitr::opts_chunk$set(
  echo = TRUE,
  message = FALSE,
  warning = FALSE,
  webshot = motor_webshot
)
```

```{r, eval=FALSE}
install.packages(c("tidyverse", "leaflet", "webshot2"))
```

```{r, include=FALSE}
library(tidyverse)
library(leaflet)
```

As estatísticas suficientes para determinar o atraso médio são a soma dos atrasos e a quantidade de voos para cada aeroporto de destino. Primeiro, essas duas quantidades são calculadas em cada parte da base. Depois, os resultados das partes são somados para calcular a média final.

```{r}
getStats <- function(input, pos) {
  input %>%
    filter(!startsWith(DESTINATION_AIRPORT, "1")) %>%
    drop_na() %>%
    group_by(DESTINATION_AIRPORT) %>%
    summarise(
      soma_atrasos = sum(ARRIVAL_DELAY),
      total_voos = n(),
      .groups = "drop"
    )
}
```

O argumento pos é necessário para a leitura em partes, mas não precisa ser utilizado dentro da função.

```{r}
computeStats <- function(input) {
  input %>%
    group_by(DESTINATION_AIRPORT) %>%
    summarise(
      MEAN_DELAY = sum(soma_atrasos) / sum(total_voos),
      .groups = "drop"
    )
}
```

```{r}
colunas_voos <- cols_only(
  DESTINATION_AIRPORT = col_character(),
  ARRIVAL_DELAY = col_double()
)

flights <- read_csv_chunked(
  "flights.csv.zip",
  callback = DataFrameCallback$new(getStats),
  chunk_size = 1000000,
  col_types = colunas_voos
)

flights <- computeStats(flights)

head(flights)
```

```{r}
airlines <- read_csv(
  "airlines.csv",
  show_col_types = FALSE
)

head(airlines)
```

```{r}
colunas_aeroportos <- cols_only(
  IATA_CODE = col_character(),
  CITY = col_character(),
  STATE = col_character(),
  LATITUDE = col_double(),
  LONGITUDE = col_double()
)

airports <- read_csv(
  "airports.csv",
  col_types = colunas_aeroportos
)

head(airports)
```

A chave da tabela flights é DESTINATION_AIRPORT e a chave da tabela airports é IATA_CODE. Para encontrar os aeroportos presentes em flights e ausentes em airports, utilizamos anti_join.

```{r}
aeroportos_ausentes <- flights %>%
  anti_join(
    airports,
    by = c("DESTINATION_AIRPORT" = "IATA_CODE")
  )

aeroportos_ausentes
```

O resultado possui zero linhas, então todos os aeroportos presentes em flights também estão presentes em airports.

O left_join é apropriado porque mantém todos os aeroportos da tabela flights e adiciona as informações correspondentes da tabela airports. As chaves são indicadas explicitamente no argumento by.

```{r}
flights <- flights %>%
  left_join(
    airports,
    by = c("DESTINATION_AIRPORT" = "IATA_CODE")
  )

head(flights)
```

```{r}
aeroportos_estado <- flights %>%
  group_by(STATE) %>%
  summarise(
    numero_aeroportos = n(),
    .groups = "drop"
  ) %>%
  arrange(desc(numero_aeroportos))

aeroportos_estado
```

Para representar os atrasos no mapa, cada marcador mostra o código do aeroporto, a cidade, o estado e o atraso médio observado.

```{r, fig.width=10, fig.height=7, dev='png'}
dados_mapa <- flights %>%
  drop_na(LATITUDE, LONGITUDE)

this <- leaflet(dados_mapa) %>%
  addTiles() %>%
  addMarkers(
    lng = ~LONGITUDE,
    lat = ~LATITUDE,
    label = ~DESTINATION_AIRPORT,
    popup = ~paste(
      "Aeroporto:", DESTINATION_AIRPORT, "<br>",
      "Cidade:", CITY, "-", STATE, "<br>",
      "Atraso médio:", round(MEAN_DELAY, 2), "minutos"
    ),
    clusterOptions = markerClusterOptions()
  )

this
```

```{r}
Sys.setenv(TZ = "America/Sao_Paulo")
Sys.time()
```
