---
title: "Laboratório 2"
author: 'Alejandro Figueiredo RA: 230532'
date: "2026-08-24"
format: pdf
---

```{r setup, include=FALSE}
knitr::opts_chunk$set(echo = TRUE)
```

```{r, eval=FALSE}
install.packages("remotes")
remotes::install_github("jayjacobs/ggcal")
```

```{r, include=FALSE}
library(tidyverse)
library(ggcal)
```

As estatísticas suficientes para determinar o percentual são a quantidade total de voos e a quantidade de voos que apresentaram atraso na chegada superior a 10 minutos. Essas duas quantidades devem ser calculadas para cada dia, mês e companhia aérea. O percentual será a divisão da quantidade de voos atrasados pela quantidade total de voos.

```{r}
getStats <- function(input, pos) {
  input %>%
    filter(
      AIRLINE %in% c("AA", "DL", "UA", "US"),
      !is.na(MONTH),
      !is.na(DAY),
      !is.na(AIRLINE),
      !is.na(ARRIVAL_DELAY)
    ) %>%
    group_by(DAY, MONTH, AIRLINE) %>%
    summarise(
      total_voos = n(),
      voos_atrasados = sum(ARRIVAL_DELAY > 10),
      .groups = "drop"
    )
}
```

O argumento pos é necessário para a leitura em partes, mas não precisa ser utilizado dentro da função.

```{r}
colunas <- cols_only(
  MONTH = col_integer(),
  DAY = col_integer(),
  AIRLINE = col_character(),
  ARRIVAL_DELAY = col_double()
)

stats_lotes <- read_csv_chunked(
  "flights.csv.zip",
  callback = DataFrameCallback$new(getStats),
  chunk_size = 100000,
  col_types = colunas
)

head(stats_lotes)
```

O objeto stats_lotes possui as estatísticas calculadas em cada parte da base. Como um mesmo dia pode aparecer em partes diferentes, precisamos somar os resultados antes de calcular o percentual final.

```{r}
computeStats <- function(dados) {
  dados %>%
    group_by(DAY, MONTH, AIRLINE) %>%
    summarise(
      total_voos = sum(total_voos),
      voos_atrasados = sum(voos_atrasados),
      .groups = "drop"
    ) %>%
    transmute(
      Cia = AIRLINE,
      Data = as.Date(paste(2015, MONTH, DAY, sep = "-")),
      Perc = voos_atrasados / total_voos
    ) %>%
    arrange(Cia, Data)
}

stats <- computeStats(stats_lotes)

head(stats)
```

```{r}
pal <- scale_fill_gradient(
  low = "#4575b4",
  high = "#d73027"
)
```

```{r}
baseCalendario <- function(stats, cia) {
  dados_cia <- stats %>%
    filter(Cia == cia) %>%
    select(Data, Perc)

  ggcal(dados_cia$Data, dados_cia$Perc) +
    theme(strip.placement = "outside")
}
```

```{r}
cAA <- baseCalendario(stats, "AA")
cDL <- baseCalendario(stats, "DL")
cUA <- baseCalendario(stats, "UA")
cUS <- baseCalendario(stats, "US")
```

```{r, fig.width=10, fig.height=8}
cAA + pal + ggtitle("Percentual de atrasos da companhia AA")
```

```{r, fig.width=10, fig.height=8}
cDL + pal + ggtitle("Percentual de atrasos da companhia DL")
```

```{r, fig.width=10, fig.height=8}
cUA + pal + ggtitle("Percentual de atrasos da companhia UA")
```

```{r, fig.width=10, fig.height=8}
cUS + pal + ggtitle("Percentual de atrasos da companhia US")
```

```{r}
Sys.setenv(TZ = "America/Sao_Paulo")
Sys.time()
```

