---
title: "Lista 3"
author: "Alejandro Figueiredo 230532"
format: pdf
editor: visual
---

```{r}
library(DBI)
library(RSQLite)

# Conecta/Cria o arquivo
con <- dbConnect(RSQLite::SQLite(), "datasets/me315.sqlite")
```

```{sql connection=con}
-- 1
SELECT DISTINCT STATE, FEE FROM PRESERVE

```

```{sql connection=con}
-- 2
SELECT DISTINCT DNO FROM EMPLOYEE

```

```{sql connection=con}
-- 3
SELECT DNO, SALARY FROM EMPLOYEE
```

```{sql connection=con}
-- 3
SELECT DISTINCT DNO, SALARY FROM EMPLOYEE
```

```{sql connection=con}
-- 3
SELECT DISTINCT DNO, SALARY FROM EMPLOYEE ORDER BY DNO, SALARY
```

A primeira consulta apresenta todas as combinações de DNO e SALARY. A segunda elimina combinações duplicadas, mas, neste banco, o resultado permanece igual porque não existem pares repetidos. A terceira apresenta os mesmos resultados, organizados primeiro por DNO e depois por SALARY, em ordem crescente.

```{sql connection=con}
-- 4
SELECT * FROM PRESERVE WHERE STATE = 'MT' AND ACRES < 1000
```

```{sql connection=con}
-- 5
SELECT * FROM PRESERVE WHERE ACRES >= 1200 AND ACRES <= 15000

```

```{sql connection=con}
-- 6
SELECT * FROM PRESERVE WHERE STATE = 'MT' AND FEE = 0 AND ACRES > 10000
```

```{sql connection=con}
-- 7 
SELECT * FROM PRESERVE WHERE STATE == 'MT' OR STATE == 'MA'

```

```{sql connection=con}
-- 8
SELECT * FROM PRESERVE WHERE STATE = 'MT' OR ACRES < 1000
```

```{sql connection=con}
-- 9
SELECT PNO, PNAME FROM PRESERVE WHERE FEE != 0

```

```{sql connection=con}
-- 10
SELECT PNO, PNAME FROM PRESERVE WHERE FEE != 3 AND FEE != 10 

```

```{sql connection=con}
-- 11
SELECT * FROM PRESERVE WHERE (STATE = 'AZ' AND FEE = 0) OR ACRES < 100
```
```{sql connection=con}
-- 12
SELECT * FROM PRESERVE WHERE (ACRES < 1000 AND FEE = 0) OR STATE = 'AZ'
```

```{sql connection=con}
-- 13
SELECT * FROM PRESERVE WHERE FEE == 0 OR (STATE == 'MT' AND ACRES > 1000)

```

```{sql connection=con}
-- 14
SELECT * FROM PRESERVE WHERE NOT (STATE = 'MT' AND FEE = 0)
```

15) São logicamente equivalentes

16) São logicamente equivalentes

17) Não são todas equivalentes. A primeira e a terceira são equivalentes; a segunda não é.

18) Não são todas equivalentes. A primeira e a terceira são equivalentes; a segunda não é.
```{r}
Sys.setenv(TZ = "America/Sao_Paulo")
Sys.time()
```